臺灣屏東地方法院刑事判決　　　　　　　 94年度訴字第146號
公　訴　人　臺灣屏東地方法院檢察署檢察官
被　　　告　甲○○　男　36歲.
右列被告因違反毒品危害防制條例案件，經檢察官提起公訴（93
年度毒偵字第2351號），本院裁定適用簡式審判程序，判決如下
：
     主  文
甲○○連續施用第一級毒品，處有期徒刑捌月，扣案之第一級毒
品海洛因含袋重零點參伍公克（淨重零點零伍公克），及含有第
一級毒品海洛因殘渣之注射針筒壹支沒收銷燬之；又連續施用第
二級毒品，處有期徒刑肆月；應執行有期徒刑拾月，扣案之第一
級毒品海洛因含袋重零點參伍公克（淨重零點零伍公克）及含有
第一級毒品海洛因殘渣之注射針筒壹支沒收銷燬之。
     事  實
一、甲○○前因施用毒品案件，經本院以89年度毒聲字第2390號
    裁定令入戒治處所施以強制戒治，後因強制戒治執行滿三月
    後，戒治處所認無繼續戒治必要，報由臺灣屏東地方法院檢
    察署檢察官聲請本院裁定停止強制戒治，經本院以90年毒聲
    字第602 號裁定停止強制戒治，所餘期間付保護管束，於90
    年10月29日保護管束期滿視為強制戒治執行完畢，並經同署
    檢察官於90年10月29日以90年度戒毒偵字第359 號為不起訴
    處分確定。詎其仍不知警惕，於前揭強制戒治期滿獲釋後五
    年內，基於施用第一級、第二級毒品之概括犯意，自93年1
    月間某日起，至同年9 月20日下午3 時30分許起回溯72小時
    內之某時許止（起訴書就海洛因部分誤繕為至同年9 月20日
    上午某時止、甲基安非他命部分誤繕為至同年9 月17日某時
    止），連續在其位於屏東縣車城鄉○○路24巷20號住處內，
    以將第一級毒品海洛因置於注射針筒內，再以水稀釋後注射
    於手臂之方式，及以將甲基安非他命置於吸食器內，再以火
    燒烤產生濃煙而吸食之方式，分別連續施用第一級毒品海洛
    因、第二級毒品甲基安非他命多次。嗣為警於93年9 月20日
    下午3時30分許，在同鄉○○路段查獲，並扣得第一級毒品
    海洛因含袋重0 點35公克（淨重0 點05公克），及含有第一
    級毒品海洛因殘渣之注射針筒一支。
二、案經屏東縣警察局恆春分局報請臺灣屏東地方法院檢察署檢
    察官偵查起訴。
     理  由
一、上揭事實，訊據被告甲○○於本院審理時坦承不諱，且有前
    開查獲之物扣案可稽，而該扣案物中之白色晶體經送驗結果
    確為第一級毒品海洛因，有法務部調查局93年10月14日調科
    壹字第240003317 號鑑定通知書1 紙附卷可佐，又被告為警
    查獲所採集尿液，經送驗結果，呈嗎啡及甲基安非他命陽性
    反應，亦有屏東縣衛生局93年9 月23日屏縣衛檢六字第9303
    89號，及台灣檢驗科技股份有限公司94年1 月24日編號第Ｋ
    Ｚ000000000000號濫用藥物尿液檢驗報告各1 紙在卷可證，
    堪認被告上開自白確與事實相符，足以採信。又被告前因施
    用毒品案件，經本院先後裁定送強制戒治、停止強制戒治，
    所餘期間付保護管束，於90年10月29日保護管束期滿視為強
    制戒治執行完畢，並經同署檢察官於90年10月29日以90年度
    戒毒偵字第359 號為不起訴處分確定等情，有臺灣屏東地方
    法院檢察署刑案資料查註紀錄表、臺灣高等法院被告全國前
    案紀錄表各1 份附卷足憑，其於強制戒治期滿獲釋五年內，
    再犯毒品危害防制條例第十條之罪，事證明確，被告犯行洵
    堪認定。
二、查海洛因、甲基安非他命分為毒品危害防制條例第2 條第2
    項第1 款、第2 款規定之毒品，是被告所為，係犯同條例第
    10條第1 項、第2 項之施用第一級、第二級毒品罪。被告持
    有第一級、第二級毒品之低度行為，應為施用之高度行為所
    吸收，不另論罪。被告所為數次施用第一級、第二級毒品行
    為，時間緊接，所犯罪名相同，顯係出於概括之犯意為之，
    為連續犯，爰均依法各以一罪論，並加重其刑。被告所犯上
    開二罪間，行為互異，罪名不同，應分論併罰。爰審酌被告
    前已有施用毒品前科，有上開刑案紀錄表可查，今再為施用
    ，顯見其戒除毒癮之意志薄弱，然施用毒品究屬戕害自身健
    康之犯罪，被告施用毒品尚未造成他人明顯之危害，且坦承
    犯行，犯後態度尚稱良好等情，並兼衡被告犯罪之動機、目
    的、手段、生活狀況及智識程度等一切情狀，量處如主文所
    示之刑，並定其應執行刑。扣案之海洛因含袋重0點35公克
    （淨重0 點05公克），係毒品危害防制條例第2 條第2 項第
    1 款所定之第一級毒品，應依同條例第18條第1 項前段規定
    ，予以宣告沒收銷燬之（包裝袋因已沾染第一級毒品海洛因
    ，無可析離，自應視為第一級毒品海洛因，併予沒收銷燬之
    ）。又扣案之注射針筒一支，係供被告施用第一級毒品海洛
    因所用，且於施用後未經清洗，或以他法將其上所附著之第
    一級毒品海洛因予以析離，已據被告陳明在卷，衡情，可認
    確含有無可析離之第一級毒品海洛因殘渣，自應視為第一級
    毒品海洛因，而依上開條例第18條第1 項前段規定，予以宣
    告沒收銷燬之。
據上論斷，應依刑事訴訟法第299 條第1 項前段、第273 條之1
第1 項，毒品危害防制條例第10條第1 項、第2 項、第18條第1
項前段，刑法第11條、第56條、第51條第5款、判決如主文。
本案經檢察官林津鋒到庭執行職務。
中    華    民    國    94    年    4    月     27    日
           刑事第一庭   法   官   林世民
右正本證明與原本無異。
如不服本判決應於收受本判決後送達後10日內向本院提出上訴書
狀，其未敘述上訴理由者，並得於提起上訴後10日內向本院補提
理由書狀（均須按他造當事人之人數附繕本）「切勿逕送上級法
院」
                        書記官    張儷薾
中    華    民    國    94    年    4    月     27    日
附錄論罪科刑法條：
毒品危害防制條例第十條
施用第一級毒品者，處6月以上5年以下有期徒刑。
施用第二級毒品者，處3年以下有期徒刑。
